【裁判字號】    89,易,407
【裁判日期】    890623
【裁判案由】    傷害
【裁判全文】
臺灣彰化地方法院刑事判決                          八十九年度易字第四七號
    公  訴  人  臺灣彰化地方法院檢察署檢察官
    被      告  辛○○
    被      告  庚○○○
    被      告  甲○○
    被      告   乙○○
    共同選任辯護人  林世祿律師
右列被告因傷害等案件，經檢察官提起公訴（八十九年度偵字第二二號），本院判決
如左：
    主      文
辛○○共同傷害人之身體，處有期徒刑月，如易科罰金，以佰元折算壹日。
庚○○○共同傷害人之身體，處有期徒刑肆月，如易科罰金，以佰元折算壹日。
甲○○共同傷害人之身體，處有期徒刑肆月，如易科罰金，以佰元折算壹日。
乙○○共同連續傷害人之身體，處有期徒刑陸月，如易科罰金，以佰元折算壹日。
    事      實
一、辛○○、庚○○○、甲○○及乙○○與己○○、丙○○、戊○○及丁○○係親戚
    關係，又仳鄰而居，雙方相處不睦，於民國（下同）八十八年十一月二十八日凌
    晨零時許，因丁○○（起訴書誤植為戊○○）酒後返家大聲吵鬧叫喊，雙方因而
    開啟鐵門並發生口角，辛○○、庚○○○及乙○○竟共同基於普通傷害之犯意聯
    絡，或持木棍或持扁擔，毆打己○○，己○○亦搶得木棍予以反擊，致己○○受
    左手肘骨折、頭皮撕裂傷、頭部外傷之傷害，乙○○復賡續前開之普通傷害犯意
    ，以木棍毆打丙○○及戊○○，進而互毆，致丙○○受有左尺骨骨折、頭部外傷
    、頭皮蓋裂傷、左膝挫傷、胸部瘀傷之傷害，戊○○受有頭部外傷、頭皮蓋裂傷
    之傷害，乙○○復與甲○○共同基於普通傷害之犯意聯絡，分持木棍毆打丁○○
    ，致丁○○受有頭部外傷、頭皮蓋裂傷、左肩挫傷之傷害。
二、案經己○○、丙○○、戊○○及丁○○訴請臺灣彰化地方法院檢察署檢察官偵查
    起訴。
    理      由
一、訊據被告辛○○、庚○○○、甲○○及乙○○均矢口否認有何傷害犯行，辛○○
    辯稱：伊聽到丁○○在外叫囂，一開鐵門，即遭己○○一家人分持木棍及扁擔毆
    打而昏倒，並未還手云云，庚○○○辯稱：伊一開門，己○○即拿扁擔打伊之頭
    ，丁○○以木棍打伊左手臂，並未還手云云，甲○○辯稱：伊與弟弟乙○○一到
    家剛要下車即遭己○○持扁擔毆打頭部，丁○○要打伊，因伊轉身而打中其母，
    伊並照顧昏倒之父親，並未毆打他們云云，乙○○辯稱：一下車即遭分持扁擔及
    木棍之丙○○及戊○○毆打，之後搶下戊○○手中之木棍抵擋云云。惟查，右揭
    事實業據告訴人己○○、丙○○、戊○○及丁○○於警、偵訊及本院調查、審理
    時迭次指訴甚詳，而被告庚○○○於警訊時坦承將己○○之扁擔搶下打己○○，
    被告乙○○於警訊時亦坦承搶下戊○○之木棍還手，抵抗丙○○及戊○○，復有
    告訴人之診斷書在卷可稽，又依卷附之告訴人及被告之診斷書可知，雙方均有受
    傷，且告訴人己○○及丙○○均受有左手骨折、頭皮蓋裂傷及頭部外傷之傷害，
    丁○○及戊○○則均受有頭部外傷、頭皮蓋裂傷之傷害，傷勢不輕，倘被告所為
    未還手毆打，或僅有單純抵抗屬實，豈會造成告訴人受有如此之傷害，可見雙方
    係因互毆成傷，是被告所為之辯解顯不足採，其犯行堪以認定。
二、核被告四人所為，均係犯刑法第二百七十七條第一項之傷害罪，被告辛○○、庚○○○、乙○○及乙○○與甲○○彼此間有犯意之聯絡及行為之分擔，為共同正
    犯。又乙○○多次犯行，時間緊接，犯罪構成要件相同，顯係基於概括犯意反覆
    為之，為連續犯，應論以一罪並加重其刑。告訴人己○○及丙○○以被告乙○○
    及甲○○打斷其左尺骨，造成骨折之傷害，係犯重傷害罪，惟本院函詢開立診斷
    書之彰化基督教醫院二林分院醫院劉錦嗇醫師覆稱：己○○雖已接受手術，但左
    肘功能大受影響，屬難治之症，丙○○祇是普通骨折治療，有該答覆之資料在卷
    可憑，依刑法第十條第四項第四款之規定，傷害四肢之重傷，須毀敗一肢以上之
    機能，即一肢以上之機能完全喪失其效用而言，同條項第六款其他於身體或健康
    有重大不治或難治之傷害，不包括傷害四肢在內，是乙○○及甲○○所為僅屬普
    通傷害，併此敘明。另公訴人認被告係一傷害行為，造成告訴人多人受傷，為想
    像競合犯，容有誤會。爰審酌被告犯罪之動機、目的、手段、所生之危害及犯罪
    後之態度等一切情狀，分別量處如主文所示之刑，並諭知易科罰金之折算標準。
    另木棍及扁擔，被告均否認為其所有，亦無證據足資證明為被告所有，爰不為沒
    收之宣告。
據上論斷，應依刑事訴訟法第二百九十九條第一項前段，刑法第二十八條、第五十六
條、第二百七十七條第一項、第四十一條，罰金罰鍰提高標準條例第一條前段、第二
項，判決如主文。
中      華      民      國      八十九    年      六    月     二十三   日
                                          法      官  林  慧  英
右正本證明與原本無異。
如不服本判決，應於判決送達後十日內，向本院提出上訴狀（須附繕本）。
告訴人或被害人對於判決如有不服具備理由請求檢察官上訴者，其上訴期間之計算係
以檢察官收受判決正本之日期為準。
                                          法院書記官  葉  春  涼
中      華      民      國      八十九    年      六    月     二十九   日
刑法第二百七十七條
傷害人之身體或健康者，處三年以下有期徒刑，拘役或一千元以下罰金。
犯前項之罪，因而致人於死者，處無期徒刑或七年以上有期徒刑，致重傷者，處三年
以上，十年以下有期徒刑。


司法院資訊處製作；財團法人民間司法改革基金會備份。
